【裁判字號】    97,訴,831
【裁判日期】    970611
【裁判案由】    違反毒品危害防制條例
【裁判全文】
臺灣臺南地方法院刑事判決               97年度訴字第831號
公  訴  人  臺灣臺南地方法院檢察署檢察官
被      告  甲○○
上列被告因毒品危害防制條例案件，經檢察官提起公訴（97年度
毒偵字第1149號），被告於本院行準備程序時，為有罪之陳述，
經本院裁定由受命法官獨任以簡式審判程序審理，並判決如下：
    主  文
甲○○施用第一級毒品，處有期徒刑拾月。
    事實及理由
一、按除簡式審判程序、簡易程序及刑事訴訟法第376條第1款、
    第2款所列之罪之案件外，第一審應行合議審判；次按除被
    告所犯為死刑、無期徒刑、最輕本刑為三年以上有期徒刑之
    罪或高等法院管轄第一審案件者外，於法院行準備程序進行
    中，被告先就被訴事實為有罪之陳述時，審判長得告知被告
    簡式審判程序之旨，並聽取當事人、代理人、辯護人及輔佐
    人之意見後，裁定進行簡式審判程序，刑事訴訟法第273條
    之1第1項及284條之1分別定有明文。本件被告被訴毒品危害
    防治條例第10條第1項之罪，乃除死刑、無期徒刑、最輕本
    刑為三年以上有期徒刑以外之罪，亦為刑事訴訟法第376 條
    第2款之罪之案件，其於本院準備程序中就被訴事實為有罪
    之陳述，經告知簡式審判程序之旨，並聽取公訴人、被告之
    意見後，本院認為適宜進行簡式審判程序，依刑事訴訟法第
    273條之2、第159條第2項之規定，不適用傳聞法則有關限制
    證據能力之相關規定；並得依同法第310條之2準用第454 條
    之規定製作略式判決書（僅記載「證據名稱」），合先敘明
    。
二、犯罪事實及證據資料: 除引用起訴書之記載（如附件），另
    補充如下:
(一)犯罪事實欄一第一至三行前段之記載更正為: 「甲○○前於
    95年間因施用毒品案件，經本院以95年度毒聲字第430號裁
    定送觀察勒戒，因無繼續施用毒品傾向，於民國95年12月21
    日執行完畢釋放，並由臺灣臺南地方法院檢察署檢察官以95
    年度毒偵緝字第280號為不起訴處分確定。... 」。
(二)證據資料補充:被告於本院之自白。
三、另被告於97年3月4日下午1時20分許，同意員警採集尿液送
    驗，先以酵素免疫分析法（EIA）進行篩檢，再以氣相層析
    質譜儀（GC/MS）確認結果，呈嗎啡（2995ng/ml）及可待因
    （575ng/ml）陽性反應，此有台南市警察局第二分局偵辦毒
    品危害防制條例案送驗尿液年籍對照表及正修科技大學超微
    量科技中心出具之檢驗報告一份可稽。按海洛因係由嗎啡經
    化學合成而製得，經注射進入人體後，因代謝而分解又生成
    嗎啡，因此施打海洛因後，由尿液檢驗結果仍為嗎啡反應，
    核屬科學上正常合理現象，此有行政院衛生署管制藥品管理
    局95年6月29日管檢字第0950007080號函可參。故被告自白
    施用第一級毒品海洛因之情，核與上開檢驗結果相符，其罪
    證明確，上開犯行堪予認定。
四、按觀察、勒戒或強制戒治執行完畢後，五年以內再犯毒品危
    害防制條例第十條之罪者，檢察官應依法追訴，同條例第23
    條第3項定有明文。查被告前因施用毒品案件，經本院以95
    年度毒聲字第 430號裁定送觀察勒戒，因無繼續施用毒品傾
    向，於民國95年12月21日執行完畢釋放，並由臺灣臺南地方
    法院檢察署檢察官以95年度毒偵緝字第 280號為不起訴處分
    確定等節，有臺灣臺南地方法院檢察署刑案資料查註紀錄表
    、全國施用毒品案件紀錄表及臺灣高等法院被告前案紀錄表
    及臺灣臺南地方法院檢察署95年度毒偵緝字第 280號不起訴
    處分在卷足參。被告於上開觀察勒戒執行完畢釋放後 5年內
    再犯本件施用第一級毒品之罪，揆之上述規定，即應依法追
    訴、審理。
五、次按海洛因係毒品危害防制條例第2條第2項第1款所明定之
    第一級毒品，禁止非法持有及施用。故核被告施用海洛因之
    行為，係犯毒品危害防制條第10條第1項施用第一級毒品罪
    。被告持有海洛因之低度行為，應為其施用之高度行為所吸
    收，不另論罪。爰審酌被告曾因施用毒品案件，經法院裁定
    送勒戒處所觀察、勒戒，並因無繼續施用毒品傾經臺灣臺南
    地方法院檢察署檢察官以95年度毒偵緝字第280號為不起訴
    處分後；又於96年又因施用毒品案件，經同前地檢署為緩起
    訴處分，然嗣因於期間內故意再犯施用毒品案件，經該署撤
    銷上開緩起訴處分而提起公訴，嗣經本院於97年3月24日以
    96年度訴字第1841號判處應執行有期徒刑5月在案；復於同
    年又因施用毒品案件，經本院97年3月31日以96年訴字第137
    6號判處有期徒刑9月在案（有同前前案紀錄表在卷可稽）；
    另於97年2月29日再犯本件施用毒品罪行，足見被告猶未能
    深切體認毒品危害己身之鉅，及早謀求脫離毒害之道，且未
    能自制而一再觸犯施用毒品之罪行，惟念施用毒品固戕害個
    人健康，然未侵害他人權益，犯罪手段平和及犯後坦承犯行
    等一切情狀，量處如主文所示之刑，以資懲戒
據上論斷，應依刑事訴訟法第273條之1第1項 、第299條第1項前
段、第310條之2、第454條第2項，毒品危害防制條例第10條第1
項，刑法第11條前段，判決如主文。
本案經檢察官蔡佩如到庭執行職務
中    華    民    國    97    年    6     月    11    日
                 刑事第九庭    法   官  賴純慧
以上正本證明與原本無異。
如不服本判決應於收受本判決後10日內向本院提出上訴書狀，並
應敘述具體理由。如未敘述上訴理由者，應於上訴期間屆滿後20
日內向本院補提理由書狀（均須按他造當事人之人數附繕本）「
切勿逕送上級法院」。
                                書記官  吳昕韋
中    華    民    國    97    年    6     月    11    日
附錄本件論罪科刑法條全文：
毒品危害防制條例第10條第１項
施用第一級毒品者，處6月以上5年以下有期徒刑。


司法院資訊處製作；財團法人民間司法改革基金會備份。
